# 请教陈版，关于分期购买固定资产的账务处理

提问人：hrtsex 时间：2013-12-13 10:38:56
准则规定： 1 、购入固定资产时，按购买价款的现值，借记“固定资产”或“在建工程”科目；按应支付的金额，贷记“长期应付款”科目；
按其差额，借记“未确认融资费用”科目； 2 、固定资产购买价款的现值，应当按照各期支付的购买价款选择恰当的折现率进行折现后的金额加以确定，折现率是反映当前市场货币时间价值和延期付款债务特定风险的利率。
结合实务中的案例（海运企业融资租赁购买集装箱，总价 1500 万，分 36 个月平均支付），请教陈版两个问题：
（ 1 ）对于分期购买固定资产，是否一定要确认“未确认融资费用”呢？因为按照实际利率法分摊未确认融资费用感觉还是比较麻烦，或者说是否可以按年平均分摊呢！ （ 2 ）根据CPA教材中给出的案例，一般都给出了固定资产购买日的价格，然后根据后续融资租赁平均支付的情况计算出内含报酬率（实际利率法），但是我目前看到企业的合同没有固定资产购买日的价格，那折现率如何确定比较合理呢？平均付款间隔期间的同期银行贷款利率？

回答人：chenyiwei
你说的总价 1500 万，是否为 36 个月内合计付款 3600 万，还是该 1500 万为本金，利息另计？如果是前一种情况，则应把该 1500 万元折现，差额为未确认融资费用；如果是后一种情况，则长期应付款的初始确认金额即为 1500 万，后续另外确认利息支出并增加应付利息或长期应付款。 对于能否采用直线法简化摊销的问题，可根据重要性原则评价该做法与正确做法之间的差异是否对被审计财务报表整体构成重大影响，如果该错报单独或者连同其他未更正错报的影响不重大的（可参考审计准则第 1251 号——对错报的评价），也可以接受这种做法。